最  高  行  政  法  院  裁  定
                                     100年度裁字第2746號
上  訴  人  馬上發國際企業股份有限公司
代  表  人  林資清
訴訟代理人  方文寶
被 上訴 人  苗栗縣政府稅務局
代  表  人  邱顯德
上列當事人間地價稅事件，上訴人對於中華民國100年8月17日臺
中高等行政法院99年度訴字第251號判決，提起上訴，本院裁定
如下：
    主  文
上訴駁回。
上訴審訴訟費用由上訴人負擔。
    理  由
一、按對於高等行政法院判決之上訴，非以其違背法令為理由，
    不得為之，行政訴訟法第242條定有明文。依同法第243條第
    1項規定，判決不適用法規或適用不當者，為違背法令；而
    判決有同條第2項所列各款情形之一者，為當然違背法令。
    是當事人對於高等行政法院判決上訴，如依行政訴訟法第24
    3條第1項規定，以高等行政法院判決有不適用法規或適用不
    當為理由時，其上訴狀或理由書應有具體之指摘，並揭示該
    法規之條項或其內容；若係成文法以外之法則，應揭示該法
    則之旨趣；倘為司法院解釋或本院之判例，則應揭示該判解
    之字號或其內容。如以行政訴訟法第243條第2項所列各款情
    形為理由時，其上訴狀或理由書，應揭示合於該條項各款之
    事實。上訴狀或理由書如未依此項方法表明，或其所表明者
    與上開法條規定不合時，即難認為已對高等行政法院判決之
    違背法令有具體之指摘，其上訴自難認為合法。
二、上訴人所有座落苗栗市○○○段、後龍鎮○○段、後龍鎮○
    ○段、西湖鄉○○段、西湖鄉○○段及銅鑼鄉○○○段等11
    4筆土地（下稱系爭土地），原經被上訴人核定按一般用地
    稅率課徵地價稅，嗣上訴人於民國97年間陸續向被上訴人申
    請將部分土地改課田賦，業經核准在案。上訴人認其所有之
    系爭土地皆屬課徵田賦之範疇，遂於98年7月3日向被上訴人
    申請退還80年至96年溢繳之地價稅，共計新臺幣（下同）51
    ,872,865元。被上訴人於98年7月15日以苗稅土字第0982026
    133號函（下稱原處分），以未發現上訴人有溢繳地價稅之
    情事，予以駁回。上訴人不服，提起訴願，遭決定駁回，提
    起行政訴訟，經原審法院以99年度訴字第251號判決（下稱
    原審判決）駁回，上訴人猶未甘服，遂提起本件上訴。其上
    訴意旨略以：（一）原處分明顯未載明合於獲致結論之理由
    ，對於法令依據亦未記載，違反行政程序法第96條關於公文
    書形式記載要件之事證至為明確，原審判決卻認原處分尚未
    有違反該條之要求，顯屬判決違背法令。又原處分應有具體
    之法令依據及明確之佐證事證始為適法，殊難想像被上訴人
    無法說明原處分之法令依據及具體證據為何，其未依法行政
    ，原處分及訴願決定自不適法，而原審判決對此逕自忽略，
    其判決自不適法。（二）上訴人應原處分機關要求，出具「
    承受農地繼續耕作承諾書」，據此，被上訴人不僅未查獲上
    訴人有將系爭土地變更為非農業使用之情形，亦認定該土地
    仍應繼續供農業使用，當無任何理由可將原課徵田賦之土地
    逕自改徵地價稅，原審判決之理由顯與事實有所出入且矛盾
    ，當屬判決違背法令。（三）行政機關應恪遵嚴格之證據法
    則及租稅法律原則，若僅憑主觀臆測及推估之事實為課稅之
    基礎，則人民將無所適從，原審判決卻昧於最終實際之具體
    客觀事實，判決理由亦自相矛盾，其判決自不適法。又系爭
    土地一直課徵田賦在案，在客觀事實未改變之前提下，違法
    改課地價稅，原處分明顯適用法令錯誤，屬稅捐稽徵法第28
    條之適用情況，上訴人據此申請退還溢繳之稅款自屬適法，
    原審判決未究明實情，判決理由亦倒果為因，自相矛盾，自
    屬判決違背法令等語，為其論據。上訴人雖以該判決違背法
    令為由，惟核其上述理由，業經原審於判決理由內詳為論述
    ，上訴人就原審所不採之事由再為爭執，無非係就原審取捨
    證據、認定事實之職權行使，指摘其為不當，並非具體表明
    合於不適用法規、適用法規不當、或行政訴訟法第243條第2
    項所列各款之情形，難認對該判決之如何違背法令已有具體
    之指摘。依首開規定及說明，應認其上訴為不合法。
三、據上論結，本件上訴為不合法。依行政訴訟法第249條第1項
    前段、第104條、民事訴訟法第95條、第78條，裁定如主文
    。
中    華    民    國    100   年    11    月    17    日
                    最高行政法院第五庭
                        審判長法官  黃  合  文
                              法官  鄭  忠  仁
                              法官  劉  介  中
                              法官  帥  嘉  寶
                              法官  陳  鴻  斌

以  上  正  本  證  明  與  原  本  無  異
中    華    民    國    100   年    11    月    21    日
                              書記官  王  福  瀛